【裁判字號】    97,訴,677
【裁判日期】    970519
【裁判案由】    毒品危害防制條例
【裁判全文】
臺灣臺北地方法院刑事判決               97年度訴字第677號
公  訴  人  臺灣臺北地方法院檢察署檢察官
被      告  甲○○
上列被告因違反毒品危害防制條例案件，經檢察官提起公訴（97
年度毒偵字第950號），被告於本院準備程序進行中就被訴事實
為有罪之陳述，經本院告知簡式審判程序意旨，並聽取公訴人及
被告之意見後，本院合議庭裁定改由受命法官獨任依簡式審判程
序審理，並判決如下：
    主  文
甲○○施用第一級毒品，累犯，處有期徒刑柒月。扣案之第一級
毒品海洛因壹包（不含空包裝袋之驗餘淨重零點零捌貳公克）沒
收銷燬，海洛因空包裝袋只沒收。又施用第二級毒品，累犯，
處有期徒刑陸月。應執行有期徒刑壹年，扣案之第一級毒品海洛
因壹包（不含空包裝袋之驗餘淨重零點零捌貳公克）沒收銷燬，
海洛因空包裝袋壹只沒收。
    事  實
一、甲○○前因施用毒品案件，經臺灣板橋地方法院以八十九年
    度毒聲字第七二七四號裁定送觀察、勒戒後，認有繼續施用
    毒品之傾向，再由同前法院以九十年度毒聲字第一二二二號
    裁定令入戒治處所施以強制戒治，嗣因戒治成效合格，遂停
    止戒治付保護管束，於民國九十一年三月二十一日保護管束
    期滿，臺灣板橋地方法院檢察署檢察官遂以九十一年度戒毒
    偵字第二五三號為不起訴處分確定。甲○○復於九十四年間
    因施用第二級毒品，經本院以九十四年度易字第一０九九號
    判決判處有期徒刑六月確定，且其因竊盜案件，經臺灣高等
    法院以九十五年度上易字第五二六號判決判處有期徒刑一年
    六月確定，前述兩罪經合併定應執行刑及減刑後，已於九十
    六年七月十五日執行完畢。詎甲○○仍不知悔改，另行基於
    施用第一級毒品海洛因與施用第二級毒品安非他命之犯意，
    於九十七年二月二十七日晚間某時，在台北縣三重市某處工
    地分別施用第一級毒品海洛因、第二級毒品安非他命各一次
    ，嗣為警於同日凌晨三時十分許，在臺北市○○區○○路三
    八二前為警盤檢查獲，並扣得其所有供己施用之海洛因一小
    包（驗餘淨重０點０八二公克）。
二、案經台北市政府警察局信義分局報告臺灣台北地方法院檢察
    署檢察官偵查後起訴。
    理  由
一、前述施用第一、二級毒品之犯罪事實，業據被告甲○○於本
    院審理時坦承不諱。又被告為警查獲時採尿送驗之結果，呈
    嗎啡及安非他命類陽性反應，有台北市政府警察局偵辦毒品
    案件尿液檢體委驗單、台灣尖端先進生技醫藥股份有限公司
    出具之濫用藥物檢驗報告各一份在卷可稽。又被告於九十七
    年二月二十八日凌晨為警查獲時扣得之白粉一包，經送交通
    部民用航空局航空醫務中心鑑驗結果，檢出第一級毒品海洛
    因成分，驗餘淨重為０點０八二公克乙節，有該局九十七年
    三月七日航藥鑑字第0971345號鑑定書一紙附卷為憑。此外
    ，並有扣押物品目錄表及扣案物品照片各一份附卷可佐；更
    有前揭毒品扣案可供佐證，足見被告前開自白確與事實相符
    ，應堪採信。末查，被告前因施用毒品案件，經臺灣板橋地
    方法院以八十九年度毒聲字第七二七四號裁定送觀察、勒戒
    後，認有繼續施用毒品之傾向，再由同前法院以九十年度毒
    聲字第一二二二號裁定令入戒治處所施以強制戒治，嗣因戒
    治成效合格，遂停止戒治付保護管束，於九十一年三月二十
    一日保護管束期滿，臺灣板橋地方法院檢察署檢察官遂以九
    十一年度戒毒偵字第二五三號為不起訴處分確定，甲○○復
    於九十四年間因施用第二級毒品，經本院以九十四年度易字
    第一０九九號判決判處有期徒刑六月確定，且與其另犯之竊
    盜案件，合併執行並減刑後，已於九十六年七月十五日執行
    完畢等情，有不起訴處分書及臺灣高等法院被告前案紀錄表
    各一份在卷可參。是被告於強制戒治執行完畢後，旋於五年
    內再犯施用毒品前案，顯見被告尚未戒斷，之後又再犯下本
    案，則其施用第一級毒品海洛因及第二級毒品安非他命之犯
    行，事證明確，應堪認定。
二、核被告甲○○所為，係犯毒品危害防制條例第十條第一項之
    施用第一級毒品罪及同條第二項之施用第二級毒品罪。其施
    用第一、二級毒品前後，持有為供施用之第一、二級毒品之
    低度行為，應為施用之高度行為所吸收，不另論罪。再被告
    所犯上開二罪，犯意各別，行為互殊，應予分論併罰。另被
    告有如事實欄所載之犯罪科刑執行情形，有臺灣高等法院被
    告前案紀錄表一份在卷可查，其於有期徒刑執行完畢後五年
    內，再故意觸犯本案有期徒刑以上之罪，為累犯，應依刑法
    第四十七條第一項規定加重其刑。爰審酌被告歷經強制戒治
    之矯治處遇及科刑執行之處罰後，仍無法戒除毒癮，顯見其
    毒癮不輕；惟被告之犯罪行為主要係戕害自身，並未直接積
    極損害他人之利益，另參酌被告犯罪後坦承施用第一、二級
    毒品犯行，犯後態度尚可等一切情狀，分別量處如主文所示
    之刑，並定其應執行之刑。扣案之第一級毒品海洛因一小包
    （不含空包裝袋之驗餘淨重共０點０八二公克），應依毒品
    危害防制條例第十八條第一項前段規定沒收銷燬，另扣案之
    海洛因空包裝袋一只，有防止毒品裸露、逸出及潮濕之功用
    ，並便於攜帶使用，係供被告施打毒品所用之物，為被告所
    有供犯本罪所用之物，業據被告陳明在卷，自應依刑法第三
    十八條第一項第二款規定宣告沒收。
據上論斷，應依刑事訴訟法第二百七十三條之一第一項、第二百
九十九條第一項前段，毒品危害防制條例第十條第一項、第二項
、第十八條第一項，刑法第十一條前段、第四十七條第一項、第
五十一條第五款、第三十八條第一項第二款，判決如主文。
本案經檢察官黃珮瑜到庭執行職務。
中    華    民    國    97    年     5    月    19    日
                  刑事第三庭      法  官  游士珺
上正本證明與原本無異。
如不服本判決，應於判決送達後10日內向本院提出上訴狀 (應抄
附繕本)。
                                  書記官  林素霜
中    華    民    國    97    年    5     月    20    日
附錄本案論罪科刑所依據之法條：
毒品危害防制條例第10條
施用第一級毒品者，處6 月以上5 年以下有期徒刑。
施用第二級毒品者，處3 年以下有期徒刑。


司法院資訊處製作；財團法人民間司法改革基金會備份。
